---
title: "BD_Lista3"
output: pdf_document
date: '2023-03-02'
---
ZADANIE 1_____Zbiór danych cpus z pliku Lista3.RData zawiera zmierzonych przez odbiorcę natężenie
prądu w µA w jednym z obwodów dla próbki 1000 procesorów. Według producenta P, u którego
kupuje procesory odbiorca, urządzenie produkujące jest skalibrowane tak, aby produkować
procesory o wartości prądu 200 µA, a technologia produkcji gwarantuje odchylenie standardowe 2
µA, przy czym natężenie prąd jest zmienną losową daną rozkładem normalnym. Odbiorca twierdzi, że
w otrzymywanych procesorach natężenie prądu jest zbyt duże. Zweryfikuj na poziomie istotności
0.05, czy urządzenie rzeczywiście należy przekalibrować.
```{r}
load('Lista3.RData')
#H0:m <=200
#H1:m>200
#rozkład normalny, poziom istotności 0.05
sigma=2
m0=200
alfa=0.05
n = length(cpus)
X = mean(cpus)
X >= qnorm(p=alfa, m=m0, sd=sigma/sqrt(n), lower.tail = FALSE)
```
Czy wynik zmieni się dla poziomu istotności 0.1?
```{r}
#rozkład normalny, poziom istotności 0.1
alfa=0.1
n = length(cpus)
X = mean(cpus)
X >= qnorm(p=alfa, m=m0, sd=sigma/sqrt(n), lower.tail = FALSE)
```
Czy wynik zmieni się dla poziomu istotności 0.01?
```{r}
#rozkład normalny, poziom istotności 0.01
alfa=0.01
n = length(cpus)
X = mean(cpus)
X >= qnorm(p=alfa, m=m0, sd=sigma/sqrt(n), lower.tail = FALSE)
```

```{r}
#rozkład standardowy, poziom istotności 0.05
alfa=0.5
n = length(cpus)
U = (X - m0)/sigma*sqrt(n)
u.2alfa = qnorm(p=alfa, lower.tail = FALSE)
U >= u.2alfa

#rozkład standardowy, poziom istotności 0.1
alfa=0.1
n = length(cpus)
U = (X - m0)/sigma*sqrt(n)
u.2alfa = qnorm(p=alfa, lower.tail = FALSE)
U >= u.2alfa

#rozkład standardowy, poziom istotności 0.01
alfa=0.01
n = length(cpus)
U = (X - m0)/sigma*sqrt(n)
u.2alfa = qnorm(p=alfa, lower.tail = FALSE)
U >= u.2alfa

#z.test, poziom istotności 0.05

install.packages('BSDA')
library('BSDA')
z.test(x=cpus, alternative = "greater", mu=m0, sigma.x=sigma)
alfa=0.05
library(BSDA)
z.test(x=cpus, alternative = "greater", mu=m0, sigma.x=sigma)

#z.test, poziom istotności 0.1
alfa=0.1
library(BSDA)
z.test(x=cpus, alternative = "greater", mu=m0, sigma.x=sigma)

#z.test, poziom istotności 0.01
alfa=0.01
library(BSDA)
z.test(x=cpus, alternative = "greater", mu=m0, sigma.x=sigma)
```

ZADANIE2_____ Dla danych z zadania 1 załóż, że technologia nie gwarantuje odchylenia standardowego i
jest ono nieznane. Rozwiąż zadanie 1 przy tych założeniach

- rozkład t, poziom istotności 0.05
```{r}
alfa=0.05
m0=200
s = sd(cpus)
n = length(cpus)
X = mean(cpus)
t = (X - m0)/s*sqrt(n)
t.2alfa = qt(p=alfa, df=n-1, lower.tail = FALSE)
t >= t.2alfa
```
-rozkład t, poziom istotności 0.1
```{r}
alfa=0.1
m0=200
s = sd(cpus)
n = length(cpus)
X = mean(cpus)
t = (X - m0)/s*sqrt(n)
t.2alfa = qt(p=alfa, df=n-1, lower.tail = FALSE)
t >= t.2alfa
```
-rozkład t, poziom istotności 0.01
```{r}
alfa=0.01
m0=200
s = sd(cpus)
n = length(cpus)
X = mean(cpus)
t = (X - m0)/s*sqrt(n)
t.2alfa = qt(p=alfa, df=n-1, lower.tail = FALSE)
t >= t.2alfa
```
-t.test, poziom istotności 0.05
```{r}
t.test(x=cpus, alternative = "greater", mu=m0, conf.level = 0.05)
```
-t.test, poziom istotności 0.1
```{r}
t.test(x=cpus, alternative = "greater", mu=m0, conf.level = 0.1)
```
-t.test, poziom istotności 0.01
```{r}
t.test(x=cpus, alternative = "greater", mu=m0, conf.level = 0.01)
```

ZADANIE3*____Dla założeń z Zadania 2 i danych z Zadania 1 przyjmij, że nieznany jest także rozkład
wielkości natężenie prądu. Rozwiąż zadanie 1 przy tych założeniach.
-rozkład U, poziom istotności 0.05
```{r}
alfa = 0.05
m0 = 200
s = sd(cpus)
n = length(cpus)
X = mean(cpus)
U = (X - m0)/s*sqrt(n)
u.2alfa = qnorm(p=alfa, lower.tail = FALSE)
U >= u.2alfa
```
-rozkład U, poziom istotności 0.1
```{r}
alfa = 0.1
m0 = 200
s = sd(cpus)
n = length(cpus)
X = mean(cpus)
U = (X - m0)/s*sqrt(n)
u.2alfa = qnorm(p=alfa, lower.tail = FALSE)
U >= u.2alfa
```
--rozkład U, poziom istotności 0.01
```{r}
alfa = 0.01
m0 = 200
s = sd(cpus)
n = length(cpus)
X = mean(cpus)
U = (X - m0)/s*sqrt(n)
u.2alfa = qnorm(p=alfa, lower.tail = FALSE)
U >= u.2alfa
```
- z.test ,poziom istotności 0.05
```{r}
library(BSDA)
z.test(x=cpus, alternative = "greater", mu=m0, sigma.x=s, conf.level = 0.05)
```
- z.test ,poziom istotności 0.1
```{r}
library(BSDA)
z.test(x=cpus, alternative = "greater", mu=m0, sigma.x=s, conf.level = 0.1)
```
- z.test ,poziom istotności 0.01
```{r}
library(BSDA)
z.test(x=cpus, alternative = "greater", mu=m0, sigma.x=s, conf.level = 0.01)
```

ZADANIE 4___ Odbiorca procesorów wysłał do producenta zmierzone przez siebie wartości natężenia
prądu w partii testowanych procesorów innego producenta S (zbiór cpus.S z pliku Lista3.RData)
twierdząc, że według zapewnień producenta S natężenie wynosi także 200 µA, a w praktyce
natężenie w prądu w pomiarach wychodzi mniejsze niż w procesorach producenta P (zbiór cpus).
Czy na poziomie istotności 0,05 twierdzenie to znajduje uzasadnienie w danych przy założeniach z
zadania 1 oraz gwarancji producenta S, że odchylenie standardowe wielkości natężenia prądu w jego
procesorach wynosi 2,5 µA?
Czy wynik zmieni się dla poziomu istotności 0,1?
Czy wynik zmieni się dla poziomu istotności 0,01?
```{r}
x2 = mean(cpus.S)
sigma1 = 2.5
sigma2 = 2.5
n1 = length(cpus)
n2 = length(cpus.S)
srx1 = mean(cpus )
srx2 = mean(cpus.S)
alpha = 0.05
U = (srx1-srx2)/sqrt(sigma1^2/n1+sigma2^2/n2)
U <= qnorm(p=alpha, lower.tail = FALSE) 
p.value = pnorm(q=U, lower.tail = FALSE)
U
U.2alfa = qnorm(p=alpha, lower.tail = FALSE)
U.2alfa

z.test(x=cpus, y=cpus.S, alternative = "greater", sigma.x = sigma1, sigma.y = sigma2)

```


ZADANIe 5____
```{r}
s1 = sd(cpus)
s2 = sd(cpus.S)
s2p = ((n1-1)*s1**2 + (n2-1)*s2**2)/(n1+n2-2)
s2p

t = (srx1 - srx2)/sqrt(s2p*(1/n1+1/n2))
t
t <= qt(p=alfa, df=n1+n2-2, lower.tail = FALSE)
pt(q=t, df=n1-n2-2, lower.tail = FALSE)
t.test(x=cpus, y=cpus.S, alternative = "greater", var.equal=TRUE)
t<= qt(p=0,05, df=1498, lower.tail = FALSE)
t<= qt(p=0.05, df=1498, lower.tail = FALSE)
t
qt(p=0.05, df=1498, lower.tail = FALSE)
t
#zadane 5 wyżej/// przy poziomie istotnosci 0,05 odrzucamy hioteze zerową na rzecz hipotezy alternatywnej
#zadane 5 wyżej/// przy poziomie istotnosci 0,05 odrzucamy hioteze zerową na rzecz hipotezy alternatywnej
qt(p=0.01, df=1498, lower.tail = FALSE)
t
# przy poziomie istotnosci 0,01 nie mamy wystarczajacych dnaych zeby odrzycic hipoteze 0
qt(p=0.1, df=1498, lower.tail = FALSE)
#przy poziomie istotnosci 0,1 odrzucamy hioteze zerową na rzecz hipotezy alternatywnej
pt(q=t, df=1498, lower.tail = FALSE)
#B) nic nie wiemy o sigma 1 sigma2
```


ZADANIE 7____Odbiorca zakwestionował także wartość odchylenia standardowego wielkości natężenia prądu w otrzymywanych procesorach twierdząc, że jest ono większe niż 2 μA.Producent postanowiłzatem zweryfikować, czy w badanej przez odbiorcę partii procesorów (zbiór cpus) rzeczywiście na poziomie ufności 0,05 odchylenie standardowe wynosi 2 μA. 
```{r}
load('Lista3.Rdata')
alpha = 0.05
sigma = 4
s2 = var(cpus)
n = length(cpus)
chisq = (n-1)*s2/sigma
chisq > qchisq(p=alpha, df=n-1, lower.tail = FALSE)
chisq
```
Czy wynik zmieni się dla poziomu istotności 0,1?
```{r}
alpha = 0.1
chisq > qchisq(p=alpha, df=n-1, lower.tail = FALSE)
qchisq(p=alpha, df=n-1, lower.tail = FALSE)
```
Czy wynik zmieni się dla poziomu istotności 0,01?
```{r}
alpha = 0.01
chisq > qchisq(p=alpha, df=n-1, lower.tail = FALSE)
qchisq(p=alpha, df=n-1, lower.tail = FALSE)
```
test var
```{r}
install.packages('EnvStats')
library(EnvStats)
print(varTest(x=cpus, alternative = "greater",sigma.squared=4))
```

ZADANIE 8*____Producent postanowił także zbadać na poziomie ufności 0,05, czy odchylenie wielkościnatężenia prądu jest mniejsze w jego produktach (zbiór cpus), niż w produktach producenta S (zbiórcpus.S). 
Jaki będzie wynik sprawdzenia?
```{r}
alpha = 0.05
x.c = cpus
x.cs = cpus.S
x1 = x.c
x2 = x.cs
n1 = length(x1)
n2 = length(x2)
s1 = var(x1)
s2 = var(x2)
F = s1/s2
F
Fl = qf(p=alpha/2, df1=n1-1, df2=n2-1)
Fp = qf(p=alpha/2, df1=n1-1, df2=n2-1, lower.tail = FALSE)
F>Fp|F<Fl
var.test(x=x1, y=x2, alternative = "two.sided")
```
Czy wynik zmieni się dla poziomu istotności 0,1?
```{r}
alpha = 0.1
Fl = qf(p=alpha/2, df1=n1-1, df2=n2-1)
Fp = qf(p=alpha/2, df1=n1-1, df2=n2-1, lower.tail = FALSE)
F>Fp|F<Fl
```

Czy wynik zmieni się dla poziomu istotności 0,01?
```{r}
alpha = 0.01
Fl = qf(p=alpha/2, df1=n1-1, df2=n2-1)
Fp = qf(p=alpha/2, df1=n1-1, df2=n2-1, lower.tail = FALSE)
F>Fp|F<Fl
```

ZADANIE 9____
```{r}

data = Titanic
alpha=0.05
Titanic.df=as.data.frame(Titanic)
Titanic.df
n = sum(Titanic.df[Titanic.df$Age=="Adult" & Titanic.df$Survived=="Yes", "Freq"])
X = sum(Titanic.df[Titanic.df$Age=="Adult" & Titanic.df$Survived=="Yes" & Titanic.df$Class=="Crew", "Freq"])
n
X
P = X/n
P
U = (P - 1/3)/sqrt(1/3*(1-1/3)/n)
U
qnorm(p=0.025)
```

ZADANIE 10___
```{r}
data = Titanic
alpha=0.05
Titanic.df=as.data.frame(Titanic)
Titanic.df

n1 = sum(Titanic.df[Titanic.df$Age=="Adult" & Titanic.df$Survived=="Yes" & Titanic.df$Sex=="Male", "Freq"])
n1

n2 = sum(Titanic.df[Titanic.df$Age=="Adult" & Titanic.df$Survived=="No" & Titanic.df$Sex=="Male", "Freq"])
n2

X1 = n1 - sum(Titanic.df[Titanic.df$Age=="Adult" & Titanic.df$Survived=="Yes" & Titanic.df$Class=="Crew" & Titanic.df$Sex=="Male", "Freq"])
X1

X2 = n2 - sum(Titanic.df[Titanic.df$Age=="Adult" & Titanic.df$Survived=="No" & Titanic.df$Class=="Crew" & Titanic.df$Sex=="Male", "Freq"])
X2

P1 = X1/n1
P1

P2 = X2/n2
P2

p.hat = (X1+X2)/(n1+n2)
U=(P1-P2)/sqrt(p.hat*(1-p.hat)*(1/n1+1/n2))
U
```

