---
title: "BD_lista1"
output: pdf_document
date: '2022-12-07'
---

__ZADANIE__1_

Na stację kolejową wjeżdża pociąg osobowy. W pociągu jest 200 miejsc siedzących. Na  stacji czeka grupa 80 pasażerów. Prawdopodobieństwo, że w danym składzie na tej stacji kolejowej o tej godzinie dane miejsce siedzące jest zajęte, wynosi 80%. W środowisku R wylicz:

a) prawdopodobieństwo tego, że wszyscy wsiadający pasażerowie będą mieli miejsce siedzące (80 do 200)
```{r}
k=80
n=200
p=0.2
x=80:200
#1_sposób
sum(dbinom(x=x,size=n, prob=p)) 
#2sposób
1-pbinom(q=79, size=n, prob=p)
#3sposób
pbinom(q=79,size=n, prob=p, lower.tail =FALSE)
#wynik [1] 7.378461e-11
```

b) prawdopodobieństwo tego, że dokładnie połowa wsiadających pasażerów znajdzie miejsce siedzące
```{r}
k=80
n=200
p=0.2
dbinom(x=40, size=n,prob=p) 
#wynik [1] 0.0703696
```

c) prawdopodobieństwo tego, że co najmniej połowa wsiadających pasażerów znajdzie miejsce siedzące 
```{r}
#1_sposób___korzystamy z tego samego sposobu co a punkcie a
1-pbinom(q=39, size=n, prob=p)
#2sposób
pbinom(q=39,size=n, prob=p, lower.tail =FALSE)
#wynik [1] 0.52819
```

d) prawdopodobieństwo tego, że parzysta liczba wsiadających pasażerów znajdzie miejsce siedzące
```{r}
#tworzymy wekrot liczb parzystych
x= seq(from=0, to=80, by=2)
x
sum(dbinom(x=x,size=n, prob=p))+ (1-pbinom(q=79, size=n, prob=p))
#wynik [1] 0.5
```

e) prawdopodobieństwo, że liczba wsiadających pasażerów, dla których zabrakło miejsca siedzącego, zawiera się w przedziale zamkniętym [30; 60]
```{r}
#1_sposób
pbinom(q=50, size=n, prob=p) - pbinom(q=19, size=n, prob=p)
#2_sposoób
sum(dbinom(x=20:50, size=n, prob=p))
#wynik [1] 0.9654582
```

f) wartość oczekiwana
```{r}
EX = p*n
EX
#wynik [1] 40

#wariancja
D2X = n*p*(1-p)
D2X
#wynik [1] 32
```

g) medianę liczby wolnych miejsc.
```{r}
Me = (n + 1)/2.
Me
#wynik [1] 100.5
```

Wykonaj symulację 100 przyjazdów pociągów. W ilu przypadkach wolnych miejsc było więcej niż
50?
```{r}
x = rbinom(n=100,size= n, prob = p)
x1 = x[x>50]
length(x1)
```
Wykres rozkładu prawdopodobieństwa
```{r}
k = 0:200
#wersja punktowa___lista_1(a)_roklad_prawdop
plot(k, dbinom(x=k, size=n, prob=p),
     xlab="x", ylab="Pr(x)", main="Rozkład prawdopodobieństwa")


# wersja paskowa___lista_1(b)_roklad_prawdop
barplot(names.arg=k, dbinom(x=k, size=n, prob=p),
        xlab="x", ylab="Pr(x)",main="Rozkład prawdopodobieństwa")

#wykres dystrybuanty
k = 0:200
# wersja punktowa___lista_1(c)_dystrybuanta
plot(k, pbinom(q=k, size=n, prob=p),
     xlab="x", ylab="F(x)", main="Dystrybuanta")
# wersja paskowa___lista_1(d)_dystrybuanta
barplot(names.arg=k, pbinom(q=k, size=n, prob=p),
        xlab="x", ylab="F(x)", main="Dystrybuanta")
```


__ZADANIE__2_(wykład 4) Dla popularnej gry sieciowej istnieje 900 serwerów. Algorytm,który ma przyłączyć gracza do serwera, wyznacza losowo 30 różnych serwerów, aby znaleźć środowisko rozgrywki najbardziej adekwatne do statystyk gracza. Załóżmy, że dla danego gracza istnieje 189 serwerów z środowiskiem. Wylicz w R prawdopodobieństwo, że w grupie 30 serwerów sprawdzonych przez algorytm:

#dwumianowy nie pasuje, daltego wykorzystam hypergiometrycznym

a) na dokładnie 10 serwerach środowisko będzie adekwatne
```{r}
x = #liczba serwerów (spośród wylosowanych 30), na których są adekwatne środowisko 
N = 900
n = 30
b = 189
c = 711
dhyper(x=10,m = b,n = c,k = n) 
#phyper = birze pod uwage sume od 1 do 10, a dhyper bierze dokladnie 10
#wynik [1] 0.04389704
```
b) na co najmniej 10 serwerach środowisko będzie adekwatne,
```{r}
#1sposób
1 - phyper(q=9, m = b, n = c,k = n)
#2sposób
phyper(q=9,m = b, n = c,k = n, lower.tail =FALSE)
```

c) liczba serwerów z adekwatnym środowiskiem jest albo w przedziale [0; 5], albo w  przedziale [15; 20],
```{r}
# 0<x<5 oraz 15<x<20
phyper(q=5, m = b, n = c,k = n) + (phyper(q=20, m = b, n = c,k = n)- phyper(q=14, m = b, n = c,k = n))
#wynik [1] 0.3723132
```
d) liczba serwerów z nieadekwatnym środowiskiem jest albo w przedziale [0; 5], albo w  przedziale [15; 20].
```{r}
#1sposób
phyper(q=5, m = c, n = b,k = n) + (phyper(q=20, m = c, n = b,k = n)- phyper(q=14, m = c, n = b,k = n))

#2sposób

#10 < x < 15 oraz x >25

#nieadekwatne       0,1,2,3,4,5          15,16,17,18,19,20

#adekwatne      30,29,28,27,26,25       15,14,13,12,11,10

# x >= 25                   10 <= x <= 15

1 - phyper(q=24, m = b, n = c,k = n) + (phyper(q=15, m = b, n = c,k = n)- phyper(q=9, m = b, n = c,k = n))
```

Wykonaj symulację 50 wykonań algorytmu. Jaka była średnia liczba serwerów z adekwatnym
środowiskiem?
```{r}
x = rhyper(nn=50, m = b,n = c, k = n)
x
y=x[x=b]
y

```

Wylicz wartość oczekiwaną oraz dystrybuantę dla liczby serwerów z adekwatnym środowiskiem.
Do sprawozdania dołącz wykresy rozkładu prawdopodobieństwa (dla możliwych wartości zmiennej
losowej) i dystrybuanty
```{r}
#wartosc oczekiwana 
EX = p*b
EX
#wynik [1] 37.8

#dystrybuanta 
k = 0:189
# wersja paskowa roklad_prawdop
barplot(names.arg=k, dhyper(x=k, m = b,n = c, k = n, log = FALSE),
        xlab="x", ylab="Pr(x)",main="Rozkład prawdopodobieństwa")
# wersja punktowa___lista_1(c)_dystrybuanta
plot(k, phyper(q=k, m = b,n = c, k = n),
     xlab="x", ylab="F(x)", main="Dystrybuanta")
```



___ZADANIE_3___Wykonaj zadanie 1 korzystając z rozkładu Poissona..Na stację kolejową wjeżdża pociąg osobowy. W pociągu jest 200 miejsc siedzących. Na
stacji czeka grupa 80 pasażerów. Prawdopodobieństwo, że w danym składzie na tej stacji kolejowej
o tej godzinie dane miejsce siedzące jest zajęte, wynosi 80%. W środowisku R wylicz:

a) prawdopodobieństwo tego, że wszyscy wsiadający pasażerowie będą mieli miejsce
siedzące,
```{r}
dpois(x=80, lambda= 0.2 *200)
```

b) prawdopodobieństwo tego, że dokładnie połowa wsiadających pasażerów znajdzie
miejsce siedzące,
```{r}
dpois(x=40, lambda = 0.2 * 200)
```
c) prawdopodobieństwo tego, że co najmniej połowa wsiadających pasażerów znajdzie
miejsce siedzące,
```{r}
ppois(q=40, lambda = 0.2 * 200)
```
d) prawdopodobieństwo tego, że parzysta liczba wsiadających pasażerów znajdzie miejsce
siedzące,
```{r}
q = seq(from=0,to=80,by=2)
sum(dpois(x=q, lambda = 0.2*200))+sum(dpois(x=81:200, lambda = 0.2*200))
```

e) prawdopodobieństwo, że liczba wsiadających pasażerów, dla których zabrakło miejsca
siedzącego, zawiera się w przedziale zamkniętym [30; 60],
```{r}
1-ppois(q=79,lambda = 0.8*200) - sum(dpois(x=30:60, lambda = 0.8*200))
```

f) wartość oczekiwaną i wariancję.
```{r}
Ex = 200*0.2
Ex
Dx2 = 200*0.2*(1-0.2)
Dx2
```

g) medianę liczby wolnych miejsc.
```{r}
median(0:40)
```

Wykonaj symulację 100 przyjazdów pociągów. W ilu przypadkach wolnych miejsc było więcej niż
50?
```{r}
1 - ppois(q=49, lambda = 0.2*200)
```

Do sprawozdania dołącz wykresy rozkładu prawdopodobieństwa (dla możliwych wartości zmiennej
losowej) i dystrybuanty.
```{r}
k = 0:80
barplot(names.arg = k, dpois(x=k, lambda = 0.2*200),
  xlab = "x", ylab = "Pr(x)",
  main = "Rozkład prawdopodobieństwa")
barplot(names.arg=k,ppois(q=k, lambda = 200* 0.2),
  xlab = "x", ylab = "F(x)", main= "Dystrybuanta")
```

___ZADANIE__4__Czas przesunięcia głowicy dysku twardego nad docelową ścieżkę dany jest rozkładem
równomiernym w przedziale [2; 18] ms. Wylicz w R:

a) prawdopodobieństwo, że czas ten nie przekroczy 10ms,
```{r}
a = 2
b = 18
punif(q=11, min=a, max=b)
```
b) prawdopodobieństwo, że czas ten będzie równy 10ms z tolerancją 1ms,
```{r}
punif(q=11, min=a, max=b) - punif(q=9, min=a, max=b)
```

c) prawdopodobieństwo, że czas ten będzie większy niż 15ms,
```{r}
punif(q=15, min=a, max=b, lower.tail = FALSE)
```

d) prawdopodobieństwo, że czas ten będzie równy co najmniej 15ms,
```{r}
punif(q=14, min=a, max=b, lower.tail = FALSE)
```

e) prawdopodobieństwo, że czas ten nie będzie się różnił od czasu oczekiwanego o więcej niż
jedno odchylenie standardowe,
f) prawdopodobieństwo, że czas ten będzie się różnił od czasu oczekiwanego o więcej niż dwa
g) wartość graniczną dla 70% najkrótszych czasów przesunięcia.
```{r}
qunif(p=0.7, min=a, max=b)
```

h) wartość oczekiwaną i wariancję.
```{r}
#wartosc oczekiwana
EX = (a+b)/2
EX
#wariancja
DX = (b-a)^2/12
DX
```

Do sprawozdania dołącz wykresy rozkładu prawdopodobieństwa z oznaczeniem obszaru
prawdopodobieństwa dla punktów a)-e) oraz wykres dystrybuanty.
```{r}
x = 0:20
plot(x, dunif(x=x, min=a, max=b), type = "l",
  xlab="x", ylab="Pr(x)",
  main="Funkcja gęstości prawdopodobieństwa")
plot(x, punif(q=x, min=a, max=b), type = "l",
  xlab="x", ylab="f(x)",
  main="Dystrybuanta")
```


__ZADANIE__5___Zajętość pamięci dla struktur danych potrzebnych do wykonania pewnej procedury
dana jest rozkładem N(12MB; 4MB). Wylicz w R:
#(N(m,q) (N - rozklad normalny, m - średnia, sigma(na razie zaznaczyłam jako q) = odch.str)
```{r}
x = seq(from = 4, to= 20,by = 0.1)
plot(x, dnorm(x=x, mean = 12,sd = 4), type = 'l')
```
a) prawdopodobieństwo, że rozmiar ten nie przekroczy 8MB,
```{r}
pnorm(q = 8, mean = 12,sd = 4)
```

b) prawdopodobieństwo, że będzie w przedziale (14MB; 16MB),
```{r}
pnorm(q=16,mean = 12,sd=4) - pnorm(q=14,mean = 12,sd=4)
```

c) prawdopodobieństwo, że będzie większy niż 15MB,
```{r}
pnorm(q=15, mean = 12, sd=4, lower.tail = FALSE)
```

d) prawdopodobieństwo, że będzie równy co najmniej 15MB,
```{r}
{r}
pnorm(q=14,mean = 12,sd=4, lower.tail = FALSE)
```

e) prawdopodobieństwo, że nie będzie się różnił od czasu oczekiwanego o więcej niż jedno
odchylenie standardowe,
```{r}
#pnorm(q=m+sigma, mean=m, sd=sigma) - pnorm(q=m-sigma, mean=m, sd=sigma)
pnorm(q=12+4, mean = 12, sd=4) - pnorm(q=12-4, mean=12, sd=4)
```
f) prawdopodobieństwo, że będzie się różnił od czasu oczekiwanego o więcej niż dwa
odchylenia standardowe,
```{r}
pnorm(q=12+(2*4), mean = 12, sd=4) - pnorm(q=12-(2*4), mean=12, sd=4)
```
g) wartość graniczną dla 20% największych zajętości pamięci,
```{r}
qnorm(p=0.2, mean=12, sd=4)
```

h) wartość oczekiwaną i wariancję.
```{r}
#wartość oczekiwana
m= 12
sd = 4
EX = m
EX
#wariancja
DDX= sd^2
DDX
```

Do sprawozdania dołącz wykresy rozkładu prawdopodobieństwa z oznaczeniem obszaru
prawdopodobieństwa dla punktów a)-e) oraz wykres dystrybuanty.
```{r}
x = seq(from = 4, to= 20,by = 0.1)
plot(x, dnorm(x=14,mean = 12,sd=4), type = "l",
  xlab="x", ylab="Pr(x)",
  main="Funkcja gęstości prawdopodobieństwa")
plot(x, pnorm(q=14,mean = 12,sd=4), type = "l",
  xlab="x", ylab="f(x)",
  main="Dystrybuanta")
```




