---
title: "BD_lista2"
output: pdf_document
date: '2022-12-20'
---
Zadanie 1.  Dzienna   liczba   odwiedzin   popularnej   strony   internetowej   jest   dana   rozkłademN(121.000, 7500). 

Jakie jest prawdopodobieństwo, że:
a)Średnia dzienna liczba odwiedzin w ciągu tygodnia przekroczy 121.500,
```{r}
m = 121.000
sigma=7500
n = 7
#1 sposób
1 - pnorm(q=121.500, mean=m, sd=sigma/sqrt(n-1))
#2 sposób
pnorm(q=(121.500-m)/sigma*sqrt(n-1), lower.tail=FALSE)
#wynik  0.4999349
```
b)Średnia dzienna liczba odwiedzin w ciągu miesiąca (30 dni) przekroczy 121.500,
```{r}
m = 121.000
sigma=7500
n = 30
#1 sposób
1 - pnorm(q=121.500, mean=m, sd=sigma/sqrt(n-1))
#2 sposób
pnorm(q=(121.500-m)/sigma*sqrt(n-1), lower.tail=FALSE)
#wynik 0.4998568
```
c)Średnia dzienna liczba odwiedzin w ciągu roku przekroczy 121.500,
```{r}
n = 365
#1 sposób
1 - pnorm(q=121.500, mean=m, sd=sigma/sqrt(n-1))
#2 sposób
pnorm(q=(121.500-m)/sigma*sqrt(n-1), lower.tail=FALSE)
#wynik 0.4994926
```
d)średnia dzienna liczba odwiedzin w ciągu miesiąca będzie się różniła o więcej niż 100 odśredniej dziennej liczby odwiedzin?
```{r}
n = 30
pnorm(q=(120.900-m)/sigma*sqrt(n-1)) + pnorm(q=(121.100-m)/sigma*sqrt(n-1), lower.tail=FALSE)
#wynik 0.9999427
```

Zadanie 2.  W pliku  BDLista2.rdata  umieszczono w zmiennej  freqs  wartości częstotliwości zegara dla 100 egzemplarzy płyty głównej, przy czym wiadomo, że częstotliwość ta jest dana rozkładem normalnym o średniej 133MHz. 
Jakie jest prawdopodobieństwo, że:
a)średnia wartość częstotliwości dla kolejnych 100 egzemplarzy będzie nie większa niż 132,9995MHz?
```{r}
load("C:/Users/Viktoriia/Downloads/BDLista2.rdata")
x = freqs
s = sd(x)
m = 133
n = 100
pnorm(q=(132.9995-m)/s*sqrt(n), sd = n-1)
#wynik 0.3114479
```
b)średnia wartość częstotliwości dla kolejnych 1000 egzemplarzy będzie nie większa niż 132,9995MHz?
```{r}
n = 1000
pt(q=(132.9995-m)/s*sqrt(n), df = n-1, lower.tail = FALSE)
#wynik 0.9404546
```

c)średnia wartość częstotliwości dla kolejnego 1000 egzemplarzy będzie w przedziale (132,9995MHz; 133,0005MHz)?
```{r}
pt(q=(133.0005-m)/s*sqrt(n), df = n-1) - pt(q=(132.9995-m)/s*sqrt(n), df = n-1)
#wynik 0.8809091
```
Zadanie 3.  Dane   są   dwie   próby   losowe   płyt   głównych   taktowanych   zegarem   133MHz,   ale wykonane w różnej technologii. W technologii dla płyt z pierwszej próby, częstotliwość jest dana rozkładem normalnym o średniej N(133,01; 0,0005) i próba ta liczy 150 sztuk, a dla płyt z drugiejpróby, liczącej 250 egzemplarzy, rozkładem N(132,995; 0,0001). 
Jakie jest prawdopodobieństwo,że:
a)średnia częstotliwość dla pierwszej próbki jest większa od średniej częstotliwości dla drugiej próbki?
```{r}
m1 = 133.01
sigma1 = 0.0005
n1= 150
m2 = 132.995
sigma2 = 0.0001
n2 = 250
pnorm(q=n1,mean=m1,sd=sigma1, lower.tail = FALSE)
```

b)średnia częstotliwość dla pierwszej próbki jest większa od średniej częstotliwości dla drugiej próbki o co najmniej 0,01511MHz?
```{r}

```

c)różnica między średnimi częstotliwościami dla obu prób jest w przedziale (0,01, 0,015)?
```{r}

```

Zadanie 4. W   pliku   BDLista2.rdata   umieszczono   w   zmiennych  freqs1 oraz  freqs2 częstotliwości   dla   dwóch   prób   losowych   płyt   głównych   taktowanych   zegarem   133MHz,   ale wykonanych w różnej technologii. W technologii dla płyt z pierwszej próby częstotliwość jest dana rozkładem normalnym o średniej 133,01MHz, a dla płyt z drugiej próby rozkładem o średniej 132,995MHz. Wiadomo, że odchylenie standardowe jest takie samo dla obu rozkładów. 
Jakie jestprawdopodobieństwo, że:
a)średnia częstotliwość dla pierwszej próbki jest większa od średniej częstotliwości dla drugiej próbki?
```{r}
load("C:/Users/Viktoriia/Downloads/BDLista2.rdata")
m1 = 133.01
m2 = 132.995
n1=length(freqs1)
n2=length(freqs2)
s1kw=var(freqs1)
s2kw=var(freqs2)
spkw=((n1-1)*s1kw + (n2-1)*s2kw)/(n1+n2-2)
wartosc1=-(m1-m2)/(sqrt(spkw*(1/n1+1/n2)))
pt(q=wartosc1, df=n1+n2-2, lower.tail=FALSE)
```
b)średnia częstotliwość dla pierwszej próbki jest większa od średniej częstotliwości dla drugiej próbki o co najmniej 0,014MHz?
```{r}
wartosc2=-(m1-m2-0.014)/(sqrt(spkw*(1/n1+1/n2)))
pt(q=wartosc2, df=n1+n2-2, lower.tail=FALSE)
#wynik 0.9104596
```

c)różnica między średnimi częstotliwościami dla obu prób jest w przedziale (0,013, 0,015)?
```{r}
pt(q=0.015, df=n1+n2) - pt(q=0.013, df=n1+n2)
```
#wyklad 8 
Zadanie 5. Czas wykonania implementacji algorytmu dla losowych danych wejściowych jest dany rozkładem normalnym o wariancji 10 (ms)2. 
Jakie jest prawdopodobieństwo, że:
a)wariancja wykonania dla 100 instancji danych losowych przekroczy 12 (ms)2?
```{r}
n = 100
sigma = 10
pchisq(q=(n-1)*12/sigma, df=n-1, lower.tail = FALSE)
#wynik 0.08540651
```
b)wariancja wykonania dla 100 instancji danych losowych nie przekroczy 8 (ms)2?
```{r}
pchisq(q=(n-1)*8/sigma, df=n-1)
#wynik 0.07140148
```
c)wariancja wykonania dla 100 instancji danych losowych będzie w przedziale (10 (ms)2, 12 (ms)2)?
```{r}
pchisq(q=(n-1)*12/sigma, df=n-1) - pchisq(q=(n-1)*10/sigma, df=n-1)
#wynik 0.3956904
```

d)wariancja wykonania dla 100 instancji danych będzie co najmniej dwa razy większa od rzeczywistej?
```{r}
pchisq(q=(n-1)*0.02*1.1/sigma, df=n-1, lower.tail = FALSE) #~0
```

Zadanie 6. Do rozwiązania tego samego problemu, który rozwiązuje algorytm z Zadania 6, zaproponowano Algorytm B, którego czas wykonania jest dany rozkładem normalnym o wariancji  15 (ms)2. Jakie jest prawdopodobieństwo, że przy wykonaniu Algorytmu A na 100 losowych instancjach oraz algorytmu B na 150 losowych instancjach, dla tych prób losowych:
```{r}
sigma1 = 10 
n1 = 100 
chisq1 = (n1 - 1) * 10 / sigma1 
sigma2 = 15 
n2 = 150 
chisq2 = (n2 - 1) * 15 / sigma2
```

a)wariancja czasu wykonania Algorytmu A jest co najmniej o 20% większa od wariancji czasuwykonania Algorytmu B?
```{r}
pchisq(q = 1.2 * chisq2, df = n1 - 1, lower.tail = FALSE)
#wynik 1.600794e-06
```

b)wariancja czasu wykonania Algorytmu B jest co najmniej dwa razy większa od wariancji czasu wykonania Algorytmu A?
```{r}
pchisq(q = 2 * chisq1, df = n2 - 1, lower.tail = FALSE)
#wynik 0.004477682
```
c)wariancje czasu wykonania obu algorytmów są takie same z dokładnością do 5%?
```{r}
pchisq(q = 1.05 * chisq2, df = n1 - 1) - pchisq(q = 0.95 * chisq2, df = n1 - 1) + pchisq(q = 1.05 * chisq1, df = n2 - 1) - pchisq(q = 0.95 * chisq1, df = n2 - 1)
#wynik 0.004832288
```
Zadanie 7. Prawdopodobieństwo pobrania gry w dniu premiery w czasie nie więcej niż 1h wynosi 0.25. Jakie jest prawdopodobieństwo, że:
a) spośród tysiąca graczy, mniej niż 260 uda się pobrać grę w tym czasie?
```{r}
t=1
m = 0.25
pnorm(q = 260 / 1000, mean = m, sd = sqrt(m * (t - m) / 1000))
#wynik 0.7673956
```

b) spośród 100.000 graczy, więcej niż 25.200 uda się pobrać grę w tym czasie?
```{r}
pnorm(q = 25200 / 100000, mean = m, sd = sqrt(m * (t - m) / 100000), lower.tail = FALSE)
#wynik 0.07206352
```
c) liczba graczy spośród 1.000.000, którym uda się pobrać grę w tym czasie, jest w przedziale (249.000, 251.000)? 
```{r}
pnorm(q = 251000 / 1000000, mean = m, sd = sqrt(m * (t - m) / 1000000)) - pnorm(q = 249000 / 1000000, mean = m, sd = sqrt(m * (t - m) / 1000000))
#wynik 0.9790787
```

